【裁判字號】    98,上訴,957
【裁判日期】    980928
【裁判案由】    毒品危害防制條例
【裁判全文】
臺灣高等法院臺南分院刑事判決         98年度上訴字第957號
上  訴  人
即  被  告  甲○○
上列上訴人因違反毒品危害防制條例案件，不服臺灣臺南地方法
院98年度訴字第890號中華民國98年7月31日 (原判決誤載為987
年7月31日)第一審判決（起訴案號：臺灣臺南地方法院檢察署98
年度營毒偵字第147號），提起上訴，本院判決如下：
    主  文
上訴駁回。
    理  由
一、依刑事訴訟法第350條、第361條、第362條、第367條規定，
    不服地方法院之第一審判決而上訴者，須提出上訴書狀，並
    應敘述具體理由，為上訴必備之程式；其所提出之書狀未敘
    述上訴理由，或僅曾以言詞陳述上訴理由者，均應於上訴期
    間屆滿後20日內補提理由書於第一審法院。第一審法院經形
    式審查，認逾期未補提上訴理由者，應定期間先命補正；逾
    期未補正者，為上訴不合法律上之程式，應以裁定駁回。倘
    已提出上訴理由，但所提非屬具體理由者，則由第二審法院
    以上訴不合法律上之程式，判決駁回。而所謂具體理由，必
    係依據卷內既有訴訟資料或提出新事證，指摘或表明第一審
    判決有何採證認事、用法或量刑等足以影響判決本旨之不當
    或違法，而構成應予撤銷之具體事由，始克當之（例如：依
    憑證據法則具體指出所採證據何以不具證據能力，或依憑卷
    證資料，明確指出所為證據證明力之判斷如何違背經驗、論
    理法則）；倘僅泛言原判決認定事實錯誤、違背法令、量刑
    失之過重或輕縱，而未依上揭意旨指出具體事由，或形式上
    雖已指出具體事由，然該事由縱使屬實，亦不足以認為原判
    決有何不當或違法者（例如：對不具有調查必要性之證據，
    法院未依聲請調查亦未說明理由，或援用證據不當，但除去
    該證據仍應為同一事實之認定），皆難謂係具體理由，俾與
    第二審上訴制度旨在請求第二審法院撤銷、變更第一審不當
    或違法之判決，以實現個案救濟之立法目的相契合，並節制
    濫行上訴。（最高法院97年台上字第892號判決意旨參照）
二、本件上訴意旨略以：上訴人所犯之罪，究其本質及客觀因素
    ，僅係自殘身心健康之行為，犯罪方法、目的平和，且未嚴
    重侵擾公序良俗及未侵害他人權益。又上訴人於法院審理時
    供承犯罪，內心懺悔不已，深知愧對親情及侵害法律公序。
    另上訴人學歷粗淺，且單親、獨自在外、家境清薄，上訴人
    已深知不該觸犯律法，且毒品乃殘害身體及侵害家人之毒物
    ，不容存在，懇請鈞院審酌適裁，讓上訴人能早日對社會及
    親人彌補過錯，證其律法公正，為此提起上訴云云。
三、惟按量刑的輕重，屬事實審法院得依職權自由裁量之事項，
    苟已斟酌刑法第57條各款所列情狀而未逾越法定刑度，不得
    遽指為違法，且在同一犯罪事實與情節，如別無其他加重或
    減輕之原因，下級審量定之刑，亦無過重或失輕之不當情形
    ，則上級審法院對下級審法院之職權行使，原則上應予尊重
    。經查: 本件原判決認定上訴人即被告甲○○有原判決事實
    欄所載之犯行，業已敘明所憑證據及認定之理由，經核並無
    違反經驗法則及論理法則。且原判決認被告所為，係犯毒品
    危害防制條例第10條第1項、第2項之施用第一、二級毒品罪
    。復敘明被告上開犯行構成累犯，應依法加重其刑，而援引
    毒品危害防制條例第10條第1項、第2項、刑法第11條前段、
    第47條第1項、第51條第5款，就其所確認之事實而為法律之
    適用。又原判決復於事實及理由欄四敘明:「爰審酌被告迭
    經觀察、勒戒，仍未能體認施用毒品對於自身健康之危害，
    遠離毒品，意志力薄弱，惟犯後業已坦承犯行，態度良好等
    一切情狀，分別量處如主文所示之刑，並定其應執行刑。」
    等語，而就被告所犯施用第一級毒品罪，量處有期徒刑七月
    ；就被告所犯施用第二級毒品罪，量處有期徒刑四月，並定
    應執行刑為有期徒刑九月，已詳細記載其審酌科刑之一切情
    狀之理由，且未逾越法定刑度，又未濫用自由裁量之權限，
    刑度亦屬妥適，核無不當或違法之情形。
四、本件被告上訴，僅以其所犯之罪係自殘身心健康之行為，未
    嚴重侵擾公序良俗及未侵害他人權益，且於法院審理時已供
    承犯罪深具悔意，及其學歷粗淺、家境清薄，請求審酌為適
    當之判決云云為由。然此業經原判決於量刑時予以審酌，有
    如前述，要難認原判決有何不當或違法，核非前揭法條所規
    定上訴應敘明之具體理由。此外，被告復未具體指摘原判決
    關於認定事實、適用法律及量刑等事項，究有何違法或不當
    之具體情形。則被告之上訴意旨，僅泛稱量刑不當，並未依
    據卷內既有訴訟資料或提出新事證，指摘或表明第一審判決
    有何採證認事、用法或量刑等足以影響判決本旨之不當或違
    法之具體事由（按上訴理由是否具體，係屬第二審審查之範
    圍，不在命補正之列，刑事訴訟法第361條修正立法理由參
    照）。從而，揆諸上開規定，本件上訴顯屬違背法律上之程
    式，自應予以駁回，並不經言詞辯論為之。
五、依刑事訴訟法第367條前段、第372條，判決如主文。
中    華    民    國    98    年    9     月    28    日
                  刑事第六庭    審判長法  官  董武全
                                      法  官  沈揚仁
                                      法  官  賴純慧
以上正本證明與原本無異。
施用第一級毒品部分，如不服本判決應於收受送達後10日內向本
院提出上訴書狀，其未敘述上訴理由者，並得於提起上訴後10日
內向本院補提理由書（均須按他造當事人之人數附繕本）「切勿
逕送上級法院」。
其餘不得上訴。
                                      書記官  馬愛君
中    華    民    國    98    年    9     月    28    日
附錄本判決論罪科刑法條：
毒品危害防制條例第10條第1項、第2項：
施用第一級毒品者，處 6 月以上 5 年以下有期徒刑。
施用第二級毒品者，處 3 年以下有期徒刑。


司法院資訊處製作；財團法人民間司法改革基金會備份。
